【裁判字號】    90,交訴,32
【裁判日期】    900424
【裁判案由】    公共危險等
【裁判全文】
臺灣高雄地方法院刑事判決                            九十年度交訴字第三二號
    公訴人  臺灣高雄地方法院檢察署檢察官
    被  告  丙○○
右列被告因過失傷害等案件，經檢察官提起公訴（八十九年度偵字第一八九三０號）
，本院判決如左：
    主  文
丙○○駕駛動力交通工具，致人受傷而逃逸，處有期徒刑六月，如易科罰金，以佰
元折算壹日，緩刑貳年，另被訴過失傷害部分公訴不受理。
    事  實
一、丙○○於民國八十九年十二月十六日晚上八時許，駕駛ＴＸ－四八六五號小貨車
    沿高雄市○○路由西往東行駛，途經該路與林森路有紅綠燈燈號管制之岔路口前
    處有雙黃線分向限制線之快車道上時，應遵守有分向限制線之路段不得迴車規定
    ，竟仍迴轉至對向車道而撞及沿三多路自東向西行駛之亦疏於注意車前狀況之乙○○所駕駛ＸＮＫ－一二六號機車，致乙○○及其後載之甲○○倒地受傷（乙○○手腳擦傷，但未提出告訴，另甲○○則右肱骨骨折，惟於本院審理中已聲明撤
    回告訴），丙○○則乘機逃逸。
二、案經甲○○訴由高雄市政府警察局苓雅分報請臺灣高雄地方法院檢察署檢察官偵
    查起訴。
    理  由
壹、被訴肇事逃逸部分：
一、訊據被告丙○○固坦承於前揭時有於道路迴車事實，惟否認有與乙○○所駕機車
    碰撞並逃逸情事，並辯稱：我當時沒有發現乙○○駕駛之機車碰撞我所駕駛之貨
    車，我沒有逃逸等語。惟查被告右揭犯罪事實，已據告訴人甲○○及被害人乙○○指述綦詳，並有在場證人王廷維於警訊中證述明確，復有告訴人甲○○提出之
    診斷證明書在卷可稽。又被告所駕汽車後車燈碰撞破裂等情，已據被害人乙○○
    供證在卷可按，即被告所駕係小型貨車，又被碰撞車燈破裂，豈有不知被撞情事
    ，其辯解顯不可採，被告罪證明確，犯行洵可認定。
二、核被告丙○○所為，係犯刑法第一百八十五條之四肇事逃逸罪。審酌被告丙○○
    之素行良好、犯後已取獲告訴人諒解及已坦認錯誤等情，爰量處如主文所示之刑
    及諭知易科罰金之折算標準。又被告丙○○前未曾受有期徒刑以上刑之宣告，有
    卷附全國前案紀錄表可稽，被告因一時失慮，偶罹刑典，事後已具悔意，經此刑
    之宣告後，應知警惕而無再犯之虞，本院因認暫不執行其刑為當，予以宣告緩刑
    二年，用啟自新。
三、本件被告丙○○行為後，刑法第四十一條已於九十年一月十日修正公布，並於同
    年月十二日生效施行，由原來犯最重本刑三年以下有期徒刑之罪，而受六個月以
    下徒刑或拘役之宣告得易科罰金之要件，修改為犯最重本刑為五年以下有期徒刑
    之罪，而受六個月以下有期徒刑或拘役之宣告得易科罰金之要件，比較新舊法應
    以新法有利於被告，自應依刑法第二條第一項前段規定，適用前揭修正後刑法第
    四十一條規定，就被告所宣告之刑諭知易科罰金之折算標準，附此明。
貳、過失傷害部分：
一、公訴人起訴被告過失傷害之事實為：被告丙○○駕駛ＴＸ－四八六五號小貨車於
    民國八十九年十二月十六日晚上八時許，駕駛ＴＸ－四八六五號小貨車，途經該
    路與林森路有紅綠燈燈號管制之岔路口前，應注意能注意而未注意撞及乙○○所
    駕駛ＸＮＫ－一二六號機車，致乙○○後載之甲○○倒地受傷受有右肱骨骨折之
    傷害。
二、按告訴乃論之罪，告訴人於第一審辯論終結前，得撤回其告訴；又告訴經撤回者
    ，法院應諭知不受理之判決，刑事訴訟法第二百三十八條第一項，及第三百零三
    條第三款定有明文。
三、本件被告丙○○因前揭過失傷害案件，經檢察官提起公訴，認被告係犯刑法第二
    百八十四條第一項前段之過失傷害罪，依同法第二百八十七條前段之規定須告訴
    乃論，茲據告訴人甲○○於本院審理中聲明撤回其告訴，揆諸前開說明，為諭知
    不受理之判決。
據上論斷，應依刑事訴訟法第二百九十九條第一項前段、第三百零三條第三款，刑法
第二條第一項前段、第一百八十五條之四、九十年一月十二日生效施行之第四十一條
第一項、第七十四條第一款，罰金罰鍰提高標準條例第二條，判決如主文。
本案經檢察官陳登燦到庭執行職務。
中    華    民    國      九十      年       四       月     二十四     日
                                臺灣高雄地方法院刑事第三庭
                                    法  官  周志賢
右正本證明與原本無異。
如不服本判決，應於判決送達後十日內，向本院提出上訴狀。
                                    書記官  簡鴻雅
中    華    民    國      九十      年       五       月       二       日


司法院資訊處製作；財團法人民間司法改革基金會備份。
